# 陈版丧失控制权日所有者权益变动表少数股东权益如何处理

提问人：feng313313 时间：2016-04-26 17:02:09
由于丧失对子公司控制权，无需合并资产负债表，在连续编制合并报表时，对于期初所有者权益变动表里的少数股东权益应该怎么转出。谢谢

回答人：chenyiwei
因为要继续合并子公司的利润表直到处置日，所以年初至处置日期间该子公司净利润和其他综合收益中归属于少数股东的份额仍需确认，并增加少数股东权益。在处置日，将调整后的少数股东权益账面价值通过“所有者投入和减少资本——其他”一行（负数）转出，这样该子公司的少数股东权益的期末余额就为零了。

提问人：feng313313 时间：2016-04-26 21:12:38
多谢陈版，在问您一下，实务中，处置子公司的合并报表所有这权益变动表是年初数是通过写调整分录滚调吗，还是通过手动把所有者权益表期初数调整为与上年一致，如果是手动，我发现，合并所有者权益变动表那边归属母公司的净利润也要手动调整。

回答人：chenyiwei
个人认为，合并股东权益变动表还是直接在合并利润表、合并资产负债表的基础上编制比较好。不建议通过调整分录或抵销分录的方式编制。

提问人：zxcv0987 时间：2016-09-20 22:24:02
求问，陈版主所说的少数股东权益账面价值通过“所有者投入和减少资本-其他”一行转出，这个数字在财务报表及附注里面会否有其他地方能与之勾稽？

回答人：chenyiwei
应当与处置日母公司所持有股权对应的可辨认净资产在合并报表层面的账面价值（以购买日公允价值为基础持续计算到处置日的金额）存在比例关系。

提问人：zxcv0987 时间：2016-09-20 22:27:42
是否即为处置日子公司账面净资产×处置前的少数股东比例？

回答人：chenyiwei
不是子公司自身报表上的账面价值，是合并报表层面以购买日公允价值为基础持续计算的金额。